【裁判字號】    97,交抗,819
【裁判日期】    971211
【裁判案由】    聲明異議
【裁判全文】
臺灣高等法院高雄分院刑事裁定         97年度交抗字第819號
抗  告  人
即  異議人  甲○○
上列抗告人即異議人因違反道路交通管理處罰條例聲明異議案件
，不服臺灣高雄地方法院97年度交聲字第2367號中華民國97年11
月14日裁定，提起抗告，本院裁定如下：
    主  文
抗告駁回。
    理  由
一、本案經本院審理結果，認原審以異議人甲○○所有之車牌號
    碼XNP-472 號重型機車，於民國97年8 月23日11時59分許，
    在高雄市○○○路219 號前之騎樓地橫向停放，經高雄市政
    府警察局交通大隊警員當場拍照逕行舉發之事實，為異議人
    所不否認，且有舉發通知單、裁決書各1 份、現場採證照片
    2 幀附卷可稽，異議人有違高雄市○○○○道路交通管理處
    罰條例第5 條及道路交通安全規則第112 條第1 項第15款規
    定授權，而於78年11月16日公告之「高雄市整理機器腳踏車
    、慢車、攤架停放秩序實施要點」之規定，甚為明確，而上
    開實施要點符合法律授權之意旨與範圍，與法律保留原則並
    無違背，高雄市政府交通局以異議人有停車位置不依規定之
    違規事實，依道路交通管理處罰條例第56條第1 項第9 款，
    裁決科異議人新台幣600 元罰鍰，於法洵無違誤，異議人聲
    明異議以高雄市政府交通局所作之處分為無效之處分，並不
    足採，裁定駁回聲明異議，其認事用法均無違誤，應予維持
    ，並引用原審上開裁定之理由，如附件所示。
二、抗告意旨略以：上開高雄市政府公告之「高雄市政府處理機
    器腳踏車、慢車、攤架停放秩序實施要點」之內容中並未明
    列其法律授權之依據，此與行政程序法第150 條之規定有違
    ，即非屬合法且有效之法規命令，亦有悖於大法官會議釋字
    第524 號解釋文中所指：「不得捨法規命令不用，而發布行
    政規則為之替代」之限制，實已違反法律保留原則及授權明
    確性原則，自非法之所許，請求撤銷原裁定，更為適法之裁
    定云云。
三、經查上開實施要點第1 條已明確其依據為：道路交通安全規
    則第112 條、第131 條及第140 條等有關規定，有該實施要
    點影本在卷可考（見原審卷第27頁），是異議人抗告意旨認
    該實施要點並未明律授權之依據云云，應屬誤會。而依道路
    交通安全規則第112 條第1 項第14款、15款，已明定主管機
    關或警察機關得就停車時間、位置、方式及車種，制定特別
    規定加以規範，高雄市政府於78年11月16日以高市府警交字
    第63791 號函公告前開實施要點，明定機器腳踏車、腳踏車
    在設有騎樓地之路段，應在騎樓地內停放，並以一列為限，
    車頭向內，後輪應與騎樓地外綠標齊，核其授權法律符合具
    體明確之要求，且其授權訂定之實施要點，符合前開法律授
    權之目的與範圍，與行政程序法第150 條所規定法律保留原
    則並無違背，原裁定已於理由述綦詳，該實施要點既有法
    律授權之依據，又查無如司法院釋字第524 號解釋所謂「捨
    法規不用，而發布規範行政體系內部事項之行政規則為之替
    代」之情形，是原處分機關援引道路交通管理處罰條例第56
    條第1 項第9 款規定裁處異議人罰鍰新台幣600 元，並無不
    當，原審認異議人聲明異議為無理由，駁回其異議，核無不
    合，異議人抗告意旨執上開理由，指摘原裁定不當，即非有
    理由，其抗告應予駁回。
四、據上論結，應依刑事訴訟法第412 條，裁定如主文。
中    華    民    國    97    年    12    月    11    日
                  刑事第四庭    審判長法  官   蕭權閔
                                      法  官   吳進寶
                                      法  官   陳吉雄
以上正本證明與原本無異。
本裁定不得再抗告。
中    華    民    國    97    年    12    月    12    日
                                      書記官   郭蘭蕙
                                                   w


司法院資訊處製作；財團法人民間司法改革基金會備份。
